# 本期确认的托管收益/承包收益

提问人：cherishfei 时间：2017-03-07 09:12:26
财务报表编制规则 15 号文里：关联方交易中的托管/承包经营中需披露本期确认的托管收益/承包收益，请问这个是如何计算确定的呢，是因为此项业务形成的收入么？而为何不是披露因此支付的承包费呢？多谢！

回答人：chenyiwei
一般理解，这是指在被托管、承包的企业不能纳入本企业合并报表的情况下，本企业通过提供托管服务，从被托管企业或其股东收取的托管费或分得利润等。

提问人：cherishfei 时间：2017-03-08 01:47:22
多谢陈版！如果是承包经营的话，我公司自负经营盈亏，只需向发包方支付承包费，其他归我司所有，这种情况下，这个承包收益如何计算呢，是按这个项目形成的毛利，还是按这个项目的净利计算呢？谢谢

回答人：chenyiwei
如果被承包企业不纳入合并报表范围，则为本企业从该承包中获得的净收益；如果纳入本企业合并报表范围，则为本企业支付给被承包企业原股东的承包费。